臺灣臺中地方法院刑事判決　　　　　　99年度重訴字第3475號
公　訴　人　臺灣臺中地方法院檢察署檢察官
被　　　告　周韋貞
選任辯護人　張右人律師
上列被告因違反毒品危害防制條例案件，經檢察官提起公訴(99
年度偵字第17607號)，本院判決如下：
    主    文
周韋貞無罪。
    理    由
一、公訴意旨略以：被告周韋貞明知海洛因係毒品危害防制條例
    第2條第2項第1款所定之第一級毒品，不得持有、販賣，竟
    與同案被告林富森(由本院另行判決)共同基於販賣第一級毒
    品海洛因以營利之犯意聯絡，於民國99年7月20日凌晨，在
    南投縣草屯鎮○○○路59巷8弄28號曹涵亭之住處，將4兩半
    之海洛因以新臺幣(下同)55萬元價格出售予曹涵亭，惟曹涵
    亭僅當面交付40萬元現金予林富森，尚欠15萬元，嗣於99年
    7月27日晚間7時30分許，為警持臺灣彰化地方法院檢察署檢
    察官拘票，在林富森與周韋貞位於臺中市○○路○段6號「世
    界之心大樓」13樓A5租屋處拘提林富森、周韋貞及在場之紀
    淑霞(經合法傳喚、拘提未到，另由本院通緝中)到案，並附
    帶搜索扣得如附表編號1.所示之海洛因6包、附表編號2.所
    示之海洛因19包、附表編號3.所示摻有海洛因之香菸2支等
    物，因認被告周韋貞涉有違反毒品危害防制條例第4條第1項
    之販賣第一級毒品罪嫌云云。
二、按犯罪事實應依證據認定之，無證據不得認定犯罪事實；又
    不能證明被告犯罪或其行為不罰者，應諭知無罪之判決。刑
    事訴訟法第154條第2項、第301條第1項分別定有明文。次按
    事實之認定，應憑證據，如未能發現相當證據，或證據不足
    以證明，自不能以推測或擬制之方法，以為裁判基礎；而認
    定不利於被告之事實，須依積極證據，苟積極證據不足為不
    利於被告事實之認定時，即應為有利於被告之認定，更不必
    有何有利之證據；所謂認定犯罪事實之積極證據，雖不以直
    接證據為限，間接證據亦包括在內，然而無論直接或間接證
    據，其為訴訟上之證明，須於通常一般之人均不致有所懷疑
    ，而得確信其為真實之程度者，始得據為有罪之認定，倘其
    證明尚未達到此一程度，而有合理之懷疑存在時，自不能以
    推測或擬制之方法，以為有罪裁判之基礎，最高法院著有30
    年度上字第816號、40年度臺上字第86號、76年度臺上字第4
    986號判例意旨可資參照。又刑事訴訟法第161條第1項規定
    ：檢察官就被告犯罪事實，應負舉證責任，並指出證明之方
    法。因此，檢察官對於起訴之犯罪事實，應負提出證據及說
    服之實質舉證責任。倘其所提出之證據，不足為被告有罪之
    積極證明，或其指出證明之方法，無從說服法院以形成被告
    有罪之心證，基於無罪推定之原則，自應為被告無罪判決之
    諭知，最高法院亦著有92年臺上字第128號判例可參。
三、有關證據能力方面：
(一)有關供述證據部分：
    1.有關證人曹涵亭、蕭得謙於警詢時陳述之證據能力：
      (1)查證人曹涵亭於警詢時、證人蕭得謙於99年7月23日警
        詢時所為之陳述，為被告以外之人於審判外之言詞陳述
        ，為傳聞證據，被告林富森、周韋貞及其等之辯護人就
        該證據之證據能力提出爭執，復查無得例外取得證據能
        力之法律依據，應認無證據能力，不得採為認定被告有
        罪之證據資料。惟按被告以外之人於審判外之言詞或書
        面陳述，雖不得以之直接作為認定犯罪事實與否之證據
        ，但參酌現行刑事訴訟法第166條之1第2項、第3項第6
        款，第166條之2之規定及行反詰問時，容許以陳述人先
        前不一致之陳述作為彈劾證據之法理，非不得以之作為
        彈劾證據，用來爭執被告、證人、鑑定人陳述之證明力
        (最高法院94年度臺上字第6881號判決意旨參照)。是證
        人曹涵亭於警詢時、蕭得謙於99年7月23日警詢時之陳
        述，固無證據能力，不得作為證據，惟應得作為彈劾證
        據使用。
      (2)按被告以外之人於檢察事務官、司法警察官或司法警察
        調查中所為之陳述，與審判中不符時，其先前之陳述具
        有較可信之特別情況，且為證明犯罪事實存否所必要者
        ，得為證據，刑事訴訟法第159條之2定有明文。而此所
        謂「與審判中不符」，係指該陳述之主要待證事實部分
        ，自身前後之供述有所不符，導致應為相異之認定，此
        並包括先前之陳述詳盡，於後簡略，甚至改稱忘記、不
        知道或有正當理由而拒絕陳述(如經許可之拒絕證言)等
        實質內容已有不符者在內。而所謂「有較可信之特別情
        況」，應就前後陳述時之各種外部情況進行比較，以資
        決定何者外部情況具有可信性，所稱之「外部情況」，
        一般應考量：(1)證人作證時間之間隔：即證人之陳述是
        否係在記憶猶新之情況直接作成；(2)有意識的迴避：即
        證人先前陳述時若被告未在場，證人直接面對詢問警員
        所為陳述應較為坦然；(3)受外力干擾：即證人單獨面對
        司法警察(官)所為之陳述，程度上較少會受到強暴、脅
        迫、詐欺、利誘或收買等外力之影響，其陳述應較趨於
        真實；(4)事後串謀：即證人對警察描述其所目睹情形，
        因較無時間或動機去編造事實，客觀上亦較難認與被告
        間有勾串情事，其陳述具有較可信性；(5)警詢時有無辯
        護人、代理人或親友在場：如有上開親誼之人在場，自
        可期待證人為自由從容之陳述，其證言之可信度自較高
        ；(6)警詢所製作之筆錄記載是否完整：如上開筆錄對於
        犯罪之構成要件、犯罪態樣、加重減輕事由或起訴合法
        要件等事實或情況，均詳實記載完整，自可推定證人之
        陳述，與事實較為相近，而可信為真實。法院應斟酌上
        列因素綜合判斷，亦應細究陳述人之問答態度、表情與
        舉動之變化，此一要件係屬訴訟法事實之證明，以自由
        證明為已足，且應由主張此項證據之人證明。惟此僅係
        確定上開陳述有無證據能力而已，至該證據具有證據能
        力後，其證據力之強弱問題，仍待法院綜合全辯論意旨
        及調查證據所得，依法認定之。證人蕭得謙於99年7月2
        6日警詢時證述其於99年7月20日為警查扣之海洛因，係
        水哥(即林富森)與小貞(即周韋貞)於6日前(即99年7月2
        0日)至其草屯租屋處販賣給伊等語【見臺灣臺中地方法
        院檢察署99年度偵字第17607號卷 (下稱偵字第17607號
        卷)第57頁】，惟於本院審理則翻異前詞否認上情，證
        稱並未向被告林富森、周韋貞購買海洛因等語，是其於
        警詢中之證述與本院之證述，已有前後陳述不一致之情
        形存在。本院審酌證人蕭得謙並未陳稱其於警詢中受有
        強暴、脅迫之情形，因此其於警詢中所為之陳述具有任
        意性，應無疑義。復參酌：警方查獲蕭得謙之源由，
        係因監聽證人曹涵亭所使用門號0000000000號、被告周
        韋貞所使用門號0000000000號行動電話，查悉周韋貞、
        林富森與曹涵亭間之通話內容，而於99年7月20日晚間8
        時15分許在曹涵亭與蕭得謙位於南投縣草屯鎮○○○路
        59巷8弄28號居所進行搜索，扣得毛重157.3公克海洛因
        等物，經於99年7月26日詢問蕭得謙，蕭得謙因而供稱
        有向被告林富森、周韋貞購買海洛因之情事。證人蕭
        得謙於本院審理時證稱：伊與林富森係朋友，沒有仇恨
        等語(見本院卷(一)第119頁)，被告周韋貞亦供稱：伊與
        林富森住處有留房間給曹涵亭、蕭得謙，他們住處也有
        留房間給我們，與他們應該算熟，感情還不錯等語 (見
        本院卷(一)第20頁背面)，衡諸常情，林富森、周韋貞若
        非真有於99年7月20日至蕭得謙上址居所販賣海洛因之
        情事，蕭得謙當無於99年7月26日警詢時故意虛捏林富
        森、周韋貞有至其上址居所販賣第一級毒品海洛因之不
        實情節。證人蕭得謙於本院審理時雖陳稱其於警詢時
        因提藥，所述不實在云云(見本院卷(一)第116頁)。惟證
        人蕭得謙警詢時自承其接受調查時之精神意識狀況普通
        ，均在其自由意識下陳述案情等語(見偵字第17067號卷
        第58頁)，且證人蕭得謙於99年7月22日為警查獲，經檢
        察官訊問後，於99年7月23日即送臺灣彰化看守所(已改
        制為法務部矯正署彰化看守所)附設觀察勒戒處所執行
        觀察勒戒，有證人蕭得謙之臺灣高等法院在監在押全國
        紀錄表1份附卷可佐 (見本院卷(一)第89頁)，足見蕭得謙
        上開警詢筆錄之陳述，應係出於其自由意思所為之陳述
        。又販毒案件之證人，因其案件之特性，每常見於審
        理中接受交互詰問時，未敢坦言曾向被告購買毒品之情
        形。而其所顯示者，並非證人於審判中之陳述恆較於審
        判外之陳述具有更高之可信性，毋寧於未直接面對被告
        、當庭對質或接受交互詰問之情況下，證人因心理之壓
        力程度較低，亦可能處於較易為合於真實之陳述之狀態
        。而證人蕭得謙於99年7月26日警詢時就向林富森、周
        韋貞購買海洛因之時間、地點、數量、價格，均為具體
        之陳述，參諸證人蕭得謙於99年7月26日警詢時之證述
        距案發日較近，當時記憶自較深刻，可立即反應所知，
        不致因時隔日久而遺忘案情；且證人蕭得謙當時未直接
        面對林富森、周韋貞，較無來自被告同庭在場之壓力而
        出於虛偽不實之指證，或事後串謀而故為迴護被告之機
        會，又證人蕭得謙與林富森、周韋貞並無仇恨怨隙之關
        係，應無憑空虛構以誣陷其2人之可能，是以，依證人
        蕭得謙為警查獲之緣由、製作警詢筆錄之過程、內容，
        故本院認證人蕭得謙於99年7月26日警詢時陳述林富森
        、周韋貞至其上址住處販賣海洛因及價格之情節，客觀
        上應具有較可信之特別情況，且基於發現真實之需求，
        亦為證明犯罪事實之存否所必要，本院斟酌上開供述證
        據之取得過程並無瑕疵，且與本案待證事實間具有相當
        之關聯性，以之為本案證據尚無不當，揆諸前揭說明，
        證人蕭得謙於99年7月26日警詢中陳述購買海洛因及價
        格之情節，本院認符合刑事訴訟法第159條之2之情形而
        具有證據能力。
    2.有關證人曹涵亭於偵訊時證詞之證據能力：
      次按刑事被告之詰問權，係指訴訟上被告有在審判庭盤詰
      證人之權利；偵查中檢察官訊問證人，旨在蒐集被告犯罪
      證據，以確認被告嫌疑之有無及內容，與審判中透過當事
      人之攻防，經由詰問程序調查證人以認定事實之性質及目
      的有別。偵查中辯護人僅有在場權及陳述意見權，此觀刑
      事訴訟法第245條第2項前段之規定甚明，檢察官訊問證人
      並無必須傳喚被告使其得以在場之規定，同法第248條第1
      項前段雖規定「如被告在場者，被告得親自詰問」，亦僅
      賦予該在場被告於檢察官訊問證人時得親自詰問證人之機
      會而已，被告如不在場，殊難期有親自詰問之可能。此項
      未經被告詰問之被告以外之人於偵查中向檢察官所為之陳
      述，依刑事訴訟法第159條第1項、第159條之1第2項之規
      定，除顯有不可信之例外情況外，原則上為「法律規定得
      為證據」之傳聞例外，依其文義解釋及立法理由之說明，
      並無限縮於檢察官在偵查中訊問證人之程序，應已給予被
      告或其辯護人對該證人行使反對詰問權者，始有證據能力
      之可言。為保障被告之反對詰問權，並與現行法對傳聞例
      外所建構之證據容許範圍求其平衡，證人在偵查中雖未經
      被告之詰問，倘被告於審判中已經對該證人當庭及先前之
      陳述進行詰問，即已賦予被告對該證人詰問之機會，則該
      證人於偵查中之陳述即屬完足調查之證據，而得作為判斷
      之依據 (最高法院97年度臺上字第405號判決要旨參照)。
      證人曹涵亭於偵查中以證人身分具結作證，於檢察官訊問
      時之證述，依筆錄之記載，並無證據顯示係遭受強暴、脅
      迫、詐欺、利誘等外力干擾情形，或在影響其心理狀況致
      妨礙其自由陳述等顯不可信之情況，且於本院審理時，業
      已基於證人地位，經合法具結，並在賦予被告周韋貞及其
      選任辯護人對質詰問機會之情形下為證述，則證人曹涵亭
      於偵查中之陳述均已屬完足調查之證據，自得作為本案法
      院憑斷之論據。被告周韋貞及其選任辯護人反對曹涵亭於
      偵查中之供述具有證據能力，並無足採。
    3.再按被告以外之人 (包括證人、鑑定人、告訴人、被害人
      及共同被告等)於審判外之陳述雖不符刑事訴訟法第159條
      之1至之4等4條之規定，而經當事人於審判程序同意作為
      證據，法院審酌該言詞陳述或書面陳述作成時之情況，認
      為適當者，亦得為證據；當事人、代理人或辯護人於法院
      調查證據時，知有刑事訴訟法第159條第1項不得為證據之
      情形，而未於言詞辯論終結前聲明異議者，視為有前項之
      同意，同法第159條之5定有明文。證人蕭得謙於偵訊時所
      為之陳述，對被告周韋貞而為，性質上雖均屬傳聞證據，
      惟經被告2人及渠等之選任辯護人分別於本院準備程序時
      同意引為審判期日調查之證據，且經本院審理時予以提示
      並告以要旨，經公訴人、被告周韋貞、選任辯護人表示意
      見，均未於言詞辯論終結前聲明異議，本院審認上開證據
      作成時之情況，應無違法取證或不當情事，與本案待證事
      實間復具有相當之關聯性，以之作為證據應屬適當，依刑
      事訴訟法第159條之5規定，自有證據能力。
(二)有關非供述證據部分：
    1.按法院或檢察官依刑事訴訟法第208條規定囑託醫院、學
      校或其他相當之機關、團體為鑑定時，祇須其以言詞或書
      面提出之鑑定報告，符合刑事訴訟法第206條第1項、第20
      8條所規定之形式要件，即具有證據能力，此即屬於刑事
      訴訟法第159條第1項所稱「法律有規定」之特別情形 (最
      高法院96年度臺上字第6842號判決意旨參照)。本案卷附
      之法務部調查局濫用藥物實驗室99年8月17日調科壹字第0
      9923018490號、99年8月23日調科壹字第09923018620號、
      99年8月23日調科壹字第09923018610號鑑定書各1份(見偵
      字第17607號卷第258至260頁)，合於刑事訴訟法第206條
      第1項、第208條所規定之形式要件，況公訴人、被告周韋
      貞及其選任辯護人於本院行準備程序及審判期日對於上開
      鑑定書，均未表示爭執，本院復審酌上開毒品鑑定報告均
      係由專業機關人員本於其專業知識及儀器所作成，又上開
      鑑定書與本案之事實均具有關聯性，是可認上開鑑定書均
      具有證據能力。
    2.又傳聞法則乃對於被告以外之人於審判外之言詞或書面陳
      述而為之規範。扣案如附表所示之物，係屬物證，性質上
      並非供述證據，無刑事訴訟法第159條第1項規定傳聞法則
      之適用，上開扣案物係由員警於執行拘提時依法附帶搜索
      而扣得，與本案待證事實具有自然之關聯性，且無證據證
      明係公務員違法取得之物，依法自得作為證據。另卷附查
      獲現場及毒品照片，並非被告以外之人在審判外以一定事
      實之體驗或其他知識所為報告之書面陳述，自非供述證據
      ，並無傳聞法則之適用，應與一般證物相同處理，並已經
      依法踐行調查程序，即不能謂無證據能力。
四、公訴意旨認被告周韋貞涉有上開罪嫌，乃以證人曹涵亭、蕭
    得謙於警詢、偵訊時之證詞，為其論罪之主要依據。訊之被
    告周韋貞固不否認有於99年7月20日凌晨，有與被告林富森
    共同前往曹涵亭、蕭得謙位於南投縣草屯鎮○○○路59巷8
    弄28號之住處過夜之情，惟堅詞否認有與被告林富森共同販
    賣第一級毒品海洛因予曹涵亭，辯稱：99年7月20日凌晨伊
    與林富森到曹涵亭住處，聊一下天後，伊就上樓睡覺，曹涵
    亭他們有留一間房間給伊和林富森，伊不知道林富森有拿海
    洛因給曹涵亭、蕭得謙等語；選任辯護人亦為被告周韋貞辯
    護稱：證人曹涵亭於99年7月23日偵訊時並未指述周韋貞有
    於99年7月20日共同販賣海洛因，雖曹涵亭於99年8月16日偵
    訊時證稱其與林富森交易時，周韋貞有在場，然曹涵亭於99
    年7月23日之陳述距案發時間較近，所受干擾較少，記憶亦
    較清晰，所言應較可採，且曹涵亭於本院審理時證稱其與林
    富森商議毒品事宜及交付毒品時，周韋貞均不在場；證人蕭
    得謙於99年7月26日警詢時雖陳稱周韋貞與林富森至其住處
    販賣4兩半之海洛因，惟於偵訊時已改稱沒有此事，陳述前
    後不一，然其偵查中係經具結作證，所述應較為可採，是被
    告周韋貞並無公訴意旨所指販賣海洛因之犯行。況證人曹涵
    亭、蕭得謙證詞有諸多矛盾，復無補強證據足以擔保該項供
    述之真實性，自不得作為判斷之證據。經查：
(一)按違反毒品危害防制條例案件毒品交易之買賣雙方乃具有對
    向性之關係，為避免犯販賣、轉讓、施用、持有毒品等罪者
    嫁禍他人而虛偽陳述其毒品來源，俾圖藉毒品危害防制條例
    第17條規定減輕其刑，其自白之憑信性即比一般無利害關係
    之證人所為證述較為薄弱，為擔保其陳述是否與事實相符，
    仍應調查其他證據以資審認，必達於一般之人均不致有所懷
    疑，而得確信其為真實之程度者，始得採為被告有罪之認定
    (最高法院97年度臺上字第3281號判決參照)。且按染有施用
    毒品惡習之人於發作時，為解一時之苦，無不千方百計取得
    毒品抵癮，如此一而再、再而三循環不已，至於每次購毒過
    程及毒品數量、交易金額，幾不可能自行紀錄以備查考；而
    販毒者苟非組織性犯罪集團，亦未必逐次紀錄販毒過程及毒
    品數量、交易金額，自曝其行。是除施用毒品者僅憑記憶之
    證述外，仍須調查其他必要之證據，以察其是否與事實相符
    ，苟無其他補強證據，自不得率為被告販毒之不利認定。
(二)證人曹涵亭於偵訊時雖證稱：99年7月20日當天傍晚4點，當
    時有水哥、周韋貞在場，毒品是水哥親自交給伊，水哥去車
    上將毒品拿來，毒品的錢是伊親自拿給水哥的，總共付了40
    萬元給水哥等語(見偵字第17067號卷第223頁)；惟於本院審
    理時則改稱：林富森及周韋貞在99年7月20日凌晨2時至5時
    間，天還沒亮時，來伊草屯租屋處，當天傍晚在伊草屯租屋
    處向林富森購買海洛因，伊拿40萬元給林富森，林富森交給
    伊1包4兩半的海洛因。當時在場有伊和林富森、周韋貞，但
    周韋貞在後面廚房吃飯，伊與林富森在客廳交易，客廳和廚
    房之間有隔了一間浴室和樓梯，中間有一面牆，要走到通道
    才看的到，距離約3公尺，如果音量大一點可以聽到聲音，
    如果音量小一點就聽不到。林富森拿到錢後沒有現場點錢，
    就放入他的皮包，林富森拿給伊的海洛因用夾鍊袋保鮮膜包
    著，伊馬上上樓拿到房間放在茶葉罐裡面，伊上樓不用經過
    廚房。吃完飯之後，他們要離開時，周韋貞才到客廳坐在林
    富森旁邊，周韋貞有無看到伊拿錢給林富森，伊不知道等語
    (見本院卷(一)第108至115頁)。是就被告周韋貞於證人曹涵亭
    與同案被告林富森在曹涵亭位於南投縣草屯鎮○○○路59巷
    8弄28號居所之3樓客房商談購買海洛因事宜時、在客廳交易
    海洛因與價金時，是否知情且有在場一節，證人曹涵亭前後
    所述內容已有歧異，其真實性如何，已非無疑，而卷內又無
    其他積極證據足以佐證證人曹涵亭於偵訊時所稱被告周韋貞
    於其向同案被告林富森購買海洛因時在場之證述與事實相符
    ，自不得採為被告周韋貞有罪判決之基礎。
(三)證人蕭得謙於99年7月26日警詢時雖陳稱：警方於99年7月20
    日在伊南投縣草屯鎮住處查扣之海洛因毛重157.3公克，是
    約6天前，水哥(即林富森)和小貞 (即周韋貞)開車到伊草屯
    住處賣給伊的，將半塊海洛因磚約重4兩半(168.7公克)，以
    55萬元賣給伊等語(見偵字第17607號卷第57頁背面)；惟於
    偵訊時證稱：伊在警詢時沒有說毒品是水哥(即林富森)及小
    貞(即周韋貞)賣給伊的，查獲的毒品來源要問曹涵亭等語(
    見偵字第17607號卷第251頁)，於本院審理時證稱：99年7月
    20日林富森與周韋貞有到伊與曹涵亭草屯之租屋處，有交4
    兩半的海洛因給曹涵亭，林富森跟伊講，因為是伊開門，伊
    就上去2樓叫曹涵亭下來拿。伊叫曹涵亭下來後，後來如何
    伊不知道，伊知道有這些海洛因等語 (見本院卷(一)第119頁)
    ，證人蕭得謙前後所述內容，至多僅能證明被告周韋貞有於
    上揭時間與同案被告林富森一同前往其與曹涵亭位於南投縣
    草屯鎮上址居所，惟就被告林富森與曹涵亭商談購買海洛因
    事宜、交易時，被告周韋貞是否在場，與被告林富森間有何
    犯意聯絡，均未敘及，亦難遽採為不利被告周韋貞之認定。
(四)而本院既查無證據證明被告周韋貞係以共犯或幫助犯之犯意
    ，而與同案被告林富森共同為此販毒之行為，且亦無證據證
    明被告周韋貞於此販毒行為中有獲取任何之不法利益，依嚴
    格證明法則，自難遽認被告周韋貞有與同案被告林富森共同
    販賣第一級毒品海洛因予曹涵亭之犯行。
(五)綜上所述，本案公訴人所舉之證據，既未達一般人均不致有
    所懷疑，而得確信被告周韋貞有上揭與同案被告林富森共同
    販賣第一級毒品海洛因予曹涵亭之真實程度，無從說服本院
    形成被告有罪之心證；且本院在得依或應依職權調查證據之
    範圍內，復查無其他積極證據足以證明被告周韋貞確有公訴
    意旨所指之犯行，即屬不能證明被告周韋貞犯罪，依刑事訴
    訟法第301條第1項規定，自應為被告周韋貞此部分無罪之諭
    知。至於查扣如附表所示之物品，基於無主刑即無從刑之主
    從不可分關係，自無庸宣告沒收，附此敘明。
五、末查，被告周韋貞於偵訊及本院審理時均供承扣案如海岸巡
    防總局中部地區巡防局扣押物品目錄表編號1-6、1-23所示
    之海洛因為其所有，係其與林富森一起施用之毒品等語 (見
    偵字第17607號卷第264頁、本院卷(二)第5頁背面)，則被告周
    韋貞是否另涉有違反毒品危害防制條例第11條第3項之持有
    第一級毒品純質淨重10公克以上之罪，應由檢察官另行偵辦
    ，併予敘明。
六、應適用之法條：
    依刑事訴訟法第301條第1項，判決如主文。
本案經檢察官陳永豐到庭執行職務。
中    華    民    國   100    年    3     月    31    日
                  刑事第十七庭審判長法  官  劉邦繡
                                    法  官  洪挺梧
                                    法  官  簡芳潔
以上正本證明與原本無異。
如不服本判決應於收受送達後10日內向本院提出上訴書狀，並應
敘述具體理由；其未敘述上訴理由者，應於上訴期間屆滿後20日
內向本院補提理由書（均須按他造當事人之人數附繕本）「切勿
逕送上級法院」。
                                    書記官  余怜儀
中    華    民    國   100    年    3     月    31    日
附表：
┌──┬───────────┬─────────────────────┐
│編號│扣案物品名稱          │備註                                      │
├──┼───────────┼─────────────────────┤
│ 1. │第一級毒品海洛因6包(即│送驗粉末檢品3包(即海岸巡防總局中部地區巡防│
│    │海岸巡防總局中部地區巡│局扣押物品目錄表編號1-1至1-3) ：          │
│    │防局扣押物品目錄表編號│均含第一級毒品海洛因成分，實際秤得毛重合計│
│    │1-1至1-6，其中編號1-1 │589.48公克 (查獲時登載毛重合計588.5公克)，│
│    │毛重345.5公克、編號1-2│合計淨重571.82公克，驗餘淨重571.79公克，空│
│    │毛重107公克、編號1-3毛│包裝總重17.66公克，純度72.64％，純質淨重41│
│    │重136公克、編號1-4毛重│5.37公克。                                │
│    │48.2公克、編號1-5毛重 │(法務部調查局濫用藥物實驗室99年8月17日調科│
│    │16公克、編號1-6毛重9公│壹字第09923018490號鑑定書，見偵字第17607號│
│    │克)                   │卷第260頁)                                │
│    │                      ├─────────────────────┤
│    │                      │送驗粉末檢品4包(即海岸巡防總局中部地區巡防│
│    │                      │局扣押物品目錄表編號1-4至1-6，查獲時扣押物│
│    │                      │品目錄表登載為3包，經拆封檢視實際為4包)   │
│    │                      │(一)送驗粉末檢品3包，均含第一級毒品海洛因成 │
│    │                      │  分，實際秤得毛重合計72.66公克 (查獲時登 │
│    │                      │  載3包，毛重73.2公克)，合計淨重51.18公克 │
│    │                      │  ，驗餘淨重51.12公克，空包裝總重5.15公克 │
│    │                      │  ，純度64.43％，純質淨重32.98公克。      │
│    │                      │(二)另送驗粉末檢品1包，未發現含法定毒品成分 │
│    │                      │  ，淨重15.03公克，驗餘淨重14.92公克，空包│
│    │                      │  裝重1.30公克。                          │
│    │                      │(法務部調查局濫用藥物實驗室99年8月23日調科│
│    │                      │壹字第09923018620號鑑定書，見偵字第17607號│
│    │                      │卷第258頁)                                │
├──┼───────────┼─────────────────────┤
│ 2. │第一級毒品海洛因19包( │(一)送驗粉末檢品5包，均含第一級毒品海洛因成 │
│    │即海岸巡防總局中部地區│  分，合計淨重9.98公克，驗餘淨重9.96公克，│
│    │巡防局扣押物品目錄表編│  空包裝總重3.68公克，純度74.36％，純質淨 │
│    │號1-23，查獲時扣押物品│  重7.42公克。                            │
│    │目錄表登載為21包，經拆│(二)送驗粉塊狀檢品12包，均含第一級毒品海洛因│
│    │封檢視實際為22包，其中│  成分，合計淨重5.55公克，驗餘淨重5.50公克│
│    │3包未發現含法定毒品成 │  ，空包裝總重7.08公克，純度47.82％，純質 │
│    │分)                   │  淨重2.65公克。                          │
│    │                      │(三)送驗粉塊狀檢品2包，均含第一級毒品海洛因 │
│    │                      │  成分，合計淨重0.59公克，驗餘淨重0.58公克│
│    │                      │  ，空包裝總重0.60公克。                  │
│    │                      │(四)送驗粉末檢品3包，未發現含法定毒品成分， │
│    │                      │  合計淨重0.81公克，驗餘淨重0.75公克，空包│
│    │                      │  裝總重1.42公克。                        │
│    │                      │(法務部調查局濫用藥物實驗室99年8月23日調科│
│    │                      │壹字第09923018610號鑑定書，見偵字第17607號│
│    │                      │卷第259頁)                                │
├──┼───────────┼─────────────────────┤
│ 3. │摻有海洛因之香菸2支(即│1.香菸1支，驗前淨重0.6976公克，驗餘淨重0.6│
│    │海岸巡防總局中部地區巡│  736公克，檢出海洛因成分。               │
│    │防局扣押物品目錄表編號│2.香菸1支，驗前淨重0.7677公克，驗餘淨重0.7│
│    │1-24)                 │  336公克，檢出海洛因成分。               │
│    │                      │(行政院衛生署草屯療養院99年10月22日草療字 │
│    │                      │第0000000000號鑑定書，見偵字第17607號卷第2│
│    │                      │93頁)                                     │
├──┼───────────┼─────────────────────┤
│ 4. │扣案門號0000000000號、│被告周韋貞所有之物。                      │
│    │0000000000號、00000000│                                          │
│    │12號行動電話各1支(含SI│                                          │
│    │M卡各1張)             │                                          │
│    │(即海岸巡防總局中部地 │                                          │
│    │區巡防局扣押物品目錄表│                                          │
│    │編號1-17、1-18、1-19) │                                          │
└──┴───────────┴─────────────────────┘